臺灣基隆地方法院民事裁定  
110年度補字第745號
原      告  張文懷  
訴訟代理人  彭建亮  
            劉韋廷律師
            吳品蓉律師
被      告  張雅琪  
上列當事人間請求塗銷所有權移轉登記事件，本院裁定如下：
    主  文
本件訴訟標的價額核定為新臺幣肆佰參拾參萬壹仟陸佰陸拾元。
原告至遲應於前開核定訴訟標的價額之裁定確定後五日內，向本
院補繳第一審裁判費新臺幣肆萬參仟玖佰陸拾陸元。如逾期未補
繳，即以裁定駁回其訴。
    理  由
一、按訴訟標的之價額，由法院核定。核定訴訟標的之價額，以
    起訴時之交易價額為準；無交易價額者，以原告就訴訟標的
    所有之利益為準；以一訴主張數項標的者，其價額合併計算
    之，但所主張之數項標的互相競合或應為選擇者，其訴訟標
    的價額，應依其中價額最高者定之，民事訴訟法第77條之1
    第1項、第2項、第77條之2第1項分別定有明文。按當事人請
    求雖屬不同訴訟標的，惟自經濟上觀之，其訴訟目的一致，
    不超出終局標的範圍，其訴訟標的之價額，應擇其中價額較
    高者定之(最高法院95年台抗字第64號裁定、102年度台抗字
    第458號裁定意旨參照)。
二、本件原告起訴請求塗銷所有權移轉登記事件，惟未據繳納裁
    判費用，亦未載明訴訟標的價額。據原告起訴狀訴之聲明第
    1項請求確認被告張雅琪就附表所示之不動產(下稱系爭房地
    )於民國97年5月13日所為贈與關係不存在。第2項聲明為被
    告應將系爭房地經基隆安樂地政事務所(97)基安字第04714
    號，於97年5月23日以贈與為原因之所有權移轉登記予以塗
    銷，回復登記為原告所有。核原告訴之聲明請求雖分屬不同
    訴訟標的，惟自經濟上觀之，其訴訟目的一致，不超出終局
    標的範圍，係為回復原告對系爭房地之所有權，並移轉登記
    為原告所有，足見原告提起本件訴訟之利益應係被告將系爭
    房地移轉所有權登記予原告而可獲得之利益，即應以系爭房
    地起訴時之交易價額計算本件訴訟標的價額。而系爭房地附
    近最新(110年9月)之房屋交易價格，每坪為新臺幣(下同)10
    4,347元，有本院依職權查詢內政部不動產買賣交易服務網
    實價登錄專區查詢結果附卷可稽，是系爭房地之交易價格應
    為4,331,660元【計算式：137.23平方公尺(建物面積121.66
    ＋附屬建物即陽台面積13.81＋花台面積1.76)×0.3025坪×104,
    347元＝4,331,660元，元以下4捨5入】，是本件之訴訟標的
    價額為4,331,660元，爰核定本件訴訟標的之價額為4,331,6
    60元。
三、末按「因財產權而起訴，其訴訟標的之金額或價額在新台幣
    十萬元以下部分，徵收一千元；逾十萬元至一百萬元部分，
    每萬元徵收一百元；逾一百萬元至一千萬元部分，每萬元徵
    收九十元；逾一千萬元至一億元部分，每萬元徵收八十元；
    逾一億元至十億元部分，每萬元徵收七十元；逾十億元部分
    ，每萬元徵收六十元；其畸零之數不滿萬元者，以萬元計。
    」民事訴訟法第77條之13定有明文。又依「臺灣高等法院民
    事訴訟、非訟事件、強制執行費用提高徵收數額標準」規定
    ，訴訟標的之金額或價額逾十萬元部分，加徵原定數額十分
    之一。本件訴訟標的之價額為4,331,660元，應徵第一審裁
    判費43,966元。
四、當事人對於本院核定訴訟標的價額之裁定，得於10日內抗告
    。故原告至遲應於本院上開核定訴訟標的價額之裁定確定後
    5日內補繳裁判費43,966元，逾期未補正，即駁回其訴。
五、依民事訴訟法第77條之1、第249條第1項但書規定，裁定如
    主文。
中　　華　　民　　國　　110 　年　　11　　月　　17　　日
                  民事庭法  官  徐世禎
以上正本係照原本作成。
如不服本裁定主文第1項，得於本裁定送達後10日向本院提出抗
告狀，並繳納抗告裁判費新臺幣1000元，抗告於臺灣高等法院。
對本裁定主文第2項，不得抗告。
中　　華　　民　　國　　110 　年　　11　　月　　17　　日
                        書記官  張雅婷
附表：110年度補字第745號(所有權人：張雅琪)         編  號   土         地         坐         落     地  目  面    積 權利範圍  縣  市 鄉鎮市區   段 小段   地    號   平方公尺  １ 基隆市 安樂區 新城段  963  4441.85 10000分之59 ２ 基隆市 安樂區 新城段  963-1  1.62 10000分之59 ３ 基隆市 安樂區 新城段  963-2  24.19 10000分之59 ４ 基隆市 安樂區 新城段  963-3  755.15 10000分之59 ５ 基隆市 安樂區 新城段  963-4  71.69 10000分之59 ６ 基隆市 安樂區 新城段  963-5  3.48 10000分之59 備考：         

編    號   建   號    基地坐落 --------------    建物門牌 建築式樣主要建築材料及房屋層數 建物面積（平方公尺）  權利      範圍     樓    層    面    積  合               計  附屬建物主要建築   材料及用途  １ 00000-000 基隆市○○區○○段00000000地號 -------------- 基隆市○○區○○○街000號6樓 6層  6 層：121.66 合計：121.66 陽台：13.81 花台：1.76 全部  00000-000 基隆市○○區○○段00000000地號 -------------- 基隆市○○區○○○街000○號至211單號地下室貳層  地下二層：2845.79 合    計：2845.79  126分之1  備   考 共有部分：新城段00000-000建號、權利範圍：1000分之290，新城段00000-000建號、權利範圍：1000分之60